# 事务所跨区域执业有何限制？比如北京的小所，为上海的公司出验资报告。

提问人：Brian_fang 时间：2011-08-22 09:57:57
附：《注册会计师法》规定：　　 第二十九条 会计师事务所受理业务，不受行政区域、行业的限制；但是，法律、行政法规另有规定的除外。

回答人：chenyiwei
理论上可以，但要考虑《关于引导企业科学规范选择会计师事务所的指导意见》（财会[2011]15号）的可能影响。